臺灣橋頭地方法院行政訴訟判決
111年度交字第119號
原      告  周建成  
被      告  高雄市政府交通局

代  表  人  張淑娟  
訴訟代理人  藍國峰  
上列當事人間交通裁決事件，原告不服被告民國111年6月30日高
市交裁字第32-BJD399446號裁決之處分，提起行政訴訟，本院判
決如下：
    主  文
原告之訴駁回。
訴訟費用新臺幣參佰元由原告負擔。
    事實及理由
一、本件為交通裁決事件，依兩造所述各節及卷內資料所示，本
    件事證已臻明確，本院認無經言詞辯論之必要，因此，依行
    政訴訟法第237條之7規定，不經言詞辯論而為判決。
二、事實概要：原告駕駛000-0000號普通重型機車(下稱系爭車
    輛)，於民國111年2月15日13時44分許，行經限速每小時40
    公里之高雄市○○○路000號北向南慢車道(下稱系爭違規地點)
    時，因測速取締儀器測速其時速為56公里，嗣經高雄市政府
    警察局交通大隊左營分隊依採證相片逕行舉發，認原告有「
    汽車駕駛人行車速度，超過規定之最高時速20公里以內」之
    交通違規，並填掣高市警交相字第BJD399446號舉發違反道
    路交通管理事件通知單(下稱系爭舉發違規通知單)。原告不
    服舉發，曾於同年3月17日(應到案期限前)向被告提出陳述
    ，經高雄市政府警察局左營分局於同年5月5日以高市警左分
    交字第11171289600號函查復違規屬實，且測速照相及限速
    標誌與員警值勤點之距離達105公尺等語。原告仍不服，向
    被告申請裁決，被告遂依據道路交通管理處罰條例(下稱處
    罰條例)第85條第1項、第40條、第63條第1項第1款暨違反道
    路交通管理事件統一裁罰基準及處理細則第41條、第43條、
    第44條、第67條規定，於同年6月30日開立高市交裁字第32-
    BJD399446號裁決書(下稱系爭裁決書)，裁處原告「罰鍰新
    臺幣1,200元整，並記違規點數1點」之處分(下稱原處分)。
    原告不服，遂提起本件行政訴訟。
三、原告主張：速限及測速取締標誌設於測速地點向後700公尺
    處之人行道上，測速地點則無測速取締標誌，且被告稱告示
    牌與警員值勤點距離105公尺與事實不合。又機車旁行道樹
    僅有一層，被告所提照片之行道樹有兩層，疑似遭剪接等語
    。並聲明：原處分撤銷。
四、被告則答辯以：本件違規事實，有前揭左營分局函文、採證
    相片、警52設置相片示意圖及雷射測速儀檢定合格證書可稽
    。本件警52取締告示牌設置於民族一路南向近榮耀街口快慢
    車道分隔島上北側號誌桿，警員測速取締儀器位置與該告示
    牌距離約105公尺，而測速儀器位置與違規行為發生地依採
    證相片顯示距離為27.8公尺，則本件警52標誌與違規行為發
    生地相距約132.8公尺；又該警告標誌在日間有自然光線之
    情形下，足可清楚辨識，是該告示牌之設置，業已盡告知用
    路人依速限駕駛之作為義務，足以促請駕駛人注意不得違規
    行駛，顯已符合處罰條例第7條之2第3項規定。再者，本件
    舉發警員採證使用之雷射測速儀，係依規定送請經濟部標準
    檢驗局委託財團法人工業技術研究院檢驗合格領有合格證書
    ，原告駕駛系爭車輛於上揭時間，行駛至系爭違規地點時，
    該雷射測速儀仍在合格期限内，其準確性及正確性應值得信
    賴等語。並聲明：原告之訴駁回。　　
五、本件如事實概要欄所述之事實，除後列之兩造爭點外，有系
    爭舉發違規通知單及送達資料(本院卷第49-55頁)、本件裁
    決書及送達證書(本院卷第57、59頁)、舉發機關111年5月5
    日高市警左分交字第11171289600號函(本院卷第61-63頁）
    、現場照片(本院卷第69、71頁)、採證照片(本院卷第67頁)
    、採證光碟(本院卷第85頁)、Google街景示意圖(本院卷第7
    3頁）及雷射測速儀檢定合格證書(本院卷第75頁)等件附卷
    可佐，堪認為真實。兩造之爭點為：原告於上開時、地，是
    否確有「汽車駕駛人行車速度，超過規定之最高時速20公里
    以內」之交通違規？原處分是否合法？
六、本院之判斷：
　㈠按處罰條例第7條第1項規定：「道路交通管理之稽查，違規
    紀錄，由交通勤務警察，或依法令執行交通稽查任務人員執
    行之。」第7條之2第7款規定：「汽車駕駛人之行為有下列
    情形之一，當場不能或不宜攔截製單舉發者，得逕行舉發：
    …七、經以科學儀器取得證據資料證明其行為違規。」同條
    第2項第9款規定：「前項第7款之科學儀器應採固定式，並
    定期於網站公布其設置地點。但汽車駕駛人之行為屬下列情
    形之一者，不在此限：…九、行車速度超過規定之最高速限
    或低於規定之最低速限。」同條第3項規定：「對於前項第9
    款之違規行為，採用固定或非固定式科學儀器取得證據資料
    證明者，於一般道路應於100公尺至300公尺間明顯標示之。
    」次按道路交通安全規則第90條第1項本文規定：「駕駛人
    駕駛汽車，除應遵守道路交通標誌、標線、號誌之指示，並
    服從交通指揮人員之指揮外，並應遵守下列規定：…」同規
    則第93條第1項第1款規定：「行車速度，依速限標誌或標線
    之規定，無速限標誌或標線者，應依下列規定：一、行車時
    速不得超過50公里。但在未劃設車道線、行車分向線或分向
    限制線之道路，或設有快慢車道分隔線之慢車道，時速不得
    超過40公里。」再按處罰條例第40條規定：「汽車駕駛人，
    行車速度，超過規定之最高時速，或低於規定之最低時速，
    除有第43條第1項第2款情形外，處新臺幣1,200元以上2,400
    元以下罰鍰。」第63條第1項第1款規定：「汽車駕駛人有下
    列各款所列條款之一者，除依原條款處罰鍰外，並予記點：
    一、有…第40條…情形之一者，各記違規點數1點。」
　㈡經查，原告駕駛系爭車輛，於111年2月15日13時44分許，行
    經系爭違規地點時，因有「汽車駕駛人行車速度，超過規定
    之最高時速20公里以內」之交通違規，經舉發機關依採證照
    片逕行舉發之事實，業據舉發機關於111年5月5日以高市警
    左分交字第11171289600號函覆略以：「…三、查本案為測速
    照相逕行舉發案件，牌號000-0000重機車，於旨揭舉發單所
    載違規時、地，行車速度超過規定之最高時速20公里以內，
    其違規事實明確，案有採證照片佐證，經本分局重新審視，
    照片業以六芒星標示鎖定系爭車輛號牌並偵測行駛速度，測
    速儀器有檢定合格證書，其測定性能正常足資佐證。相關測
    速及限速標誌設置於前方民族一路與榮耀街口快慢車道分隔
    島上北側路燈電線杆，未遭其他物品遮擋，經量測，告示牌
    與員警值勤點之距離達105公尺，當日舉發員警駕駛警用巡
    邏車，停放於本府工務局養工處管線聯合服務中心在本市左
    營區民族一路南邊出口處，員警在巡邏車旁人行道上，著制
    服執行勤務，均可明確清晰辨識，全案違規屬實洵勘認定，
    依法舉證並無疑義」等語(本院卷第61-63頁)；並有現場照
    片(本院卷第69、71頁)、採證照片(本院卷第67頁)、採證光
    碟(本院卷第85頁)、Google街景示意圖(本院卷第73頁）及
    雷射測速儀檢定合格證書(本院卷第75頁)等件在卷可憑，堪
    認原告於前揭時間、地點，確有「汽車駕駛人行車速度，超
    過規定之最高時速20公里以內」之違規行為，被告據以裁處
    ，核無不合。
　㈢原告雖主張：速限及測速取締標誌設於測速地點向後700公尺
    處之人行道上，測速地點則無測速取締標誌，且被告稱告示
    牌與警員值勤點距離105公尺與事實不合。又機車旁行道樹
    僅有一層，被告所提照片之行道樹有兩層，疑似遭剪接云云
    。惟查，經本院檢視舉發機關提供之現場照片及Google街景
    示意圖，本件警52取締告示牌，係設置於民族一路與榮耀街
    口快慢車道分隔島上北側路燈電線杆上，測速取締儀器位置
    位於該告示牌距離約105公尺處，而測速儀器位置與違規行
    為發生地(即系爭車輛位置)依採證相片顯示27.8公尺，即本
    件警52與違規行為發生地相距約132.8公尺(105＋27.8＝132.8
    )之事實，此有現場照片及Google街景示意圖(本院卷第本院
    卷第69、71、73頁)等件在卷可證，顯已符合前揭「100公尺
    至300公尺間，明顯標示」之舉發要件。且本件「警52」告
    示牌為紅色外框三角形警示標誌，樣式清晰且明顯，標誌前
    方亦無任何遮蔽物阻擋視線，又該警告標誌在日間有自然光
    線之情形下，足可清楚辨識，是該告示牌之設置，業已盡告
    知用路人依速限駕駛之作為義務，足以促請駕駛人注意不得
    違規行駛，已堪認符合處罰條例第7條之2第3項「明顯標示
    」之意旨。足徵本件已於違規地點前設置明顯告示牌告知駕
    駛人，則本件警員舉發程序，並無任何違誤之處。故原告上
    開主張，顯不足採。
　㈣又雷射測速儀器經列為法定度量器之測速設備裝置，衡諸度
    量衡法第5條、度量衡器檢定檢查辦法第3條第1項第7款及第
    18條第1項之規定，與大眾有關之公務檢測儀器，既經由國
    家專責機關檢定合格後加以使用，並定期檢測，自有公信力
    。且本件舉發員警採證使用之雷射測速儀，係依規定送請經
    濟部標準檢驗局委託財團法人工業技術研究院檢定合格領有
    合格證書(規格：200 Hz照相式、廠牌：KUSTOM、型號：LAS
    ERCAM 4、器號：0000000、檢定合格單號碼：J0GB0000000
    、檢定日期：110年5月18日、有效期限：111年5月31日)等
    情，此有財團法人工業技術研究院110年5月18日雷射測速儀
    檢定合格證書影本存卷足參(本院卷第75頁)。復觀諸採證照
    片上清晰可見系爭車輛之車號：000-0000，且明確標示：日
    期：0000-00-00、時間：13:44:33、速限1：40kmh、地點：
    左營區民族一路889號北向南慢車道、車速：56kmh、序號：
    000000、案號：003963等數據(本院卷第67頁)，足徵原告駕
    駛系爭車輛於上揭時間，行駛系爭違規地點時，該測速照相
    儀器確仍在合格期限內，且該雷射測速儀之準確性及正確性
    應值得信賴。故原告確有超速之違規事實，堪以認定。　　
　㈤綜上所述，本件原告違規事實，確屬明確。從而，被告據以
    裁處如原處分所示，於法並無違誤。原告猶執前詞指摘原處
    分違法，而訴請撤銷，為無理由，應予駁回。
七、本件判決基礎已臻明確，兩造之其餘陳述及訴訟資料經本院
    審酌後，認於判決結果不生影響，因此不另一一論述。
八、本件第一審裁判費為300元，應由原告負擔，並確定第一審
    訴訟費用額如主文第2項所示。
九、據上論結，原告之訴無理由，依行政訴訟法第237條之7、第
    237條之8第1項、第237條之9第1項、第236 條、第98條第1
    項前段，判決如主文。
中    華    民    國   111    年    11    月    22    日
                  行政訴訟庭  法  官  陳景裕  
上為正本係照原本作成。
如不服本判決，應於判決送達後20日內，向本院提出上訴狀並表
明上訴理由（原判決所違背之法令及其具體內容或依訴訟資料可
認為原判決有違背法令之具體事實），其未載明上訴理由者，應
於提出上訴後20日內向本院補提理由書（上訴狀及上訴理由書均
須按他造人數附繕本，如未按期補提上訴理由書，則逕予駁回上
訴），並應繳納上訴裁判費新臺幣750 元。
中    華    民    國   111    年    11    月    22    日
                              書記官  王智嫻